臺灣新竹地方法院民事簡易判決
111年度竹東簡字第205號
原      告  羅瑞娘  
被      告  楊芳雯  

上列當事人間給付票款事件，本院於民國111年11月17日辯論終
結，判決如下：
    主      文
被告應給付原告新臺幣壹佰捌拾萬元，及自民國一一一年七月一
日起至清償日止，按週年利率百分之六計算之利息。
原告其餘之訴駁回。
訴訟費用新臺幣壹萬捌仟捌佰貳拾元由被告負擔。
本判決得假執行。
    事實及理由
一、原告起訴主張：原告執有由被告所簽發如附表所示本票及支
    票各1紙（下稱系爭本票、系爭支票），而原告取得系爭本
    票係因被告從民國107年5月7日開始、108年、109年陸陸續
    續向原告借款，最後一次借款是109年9月4日，借款本金總
    共有新臺幣（下同）200萬元，因被告未依限還款，因此簽
    發系爭本票給原告。嗣被告於110年5月13日復持系爭支票向
    原告借款30萬元，約定每月付6,000元利息，借款期限到票
    載之發票日。詎原告屆期提示付款，系爭本票不獲兌現，系
    之支票竟因存款不足而遭付款銀行退票，致未獲兌現，爰依
    票據之法律關係提起本件訴訟，請求被告給付票款等語，並
    於本院聲明：被告應給付原告180萬元，及其中150萬元部分
    自111年6月6日起，30萬元部分自110年10月6日起，均至清
    償日止，按週年利率百分之6計算之利息。
二、被告則以：被告因情況緊急且害怕家人得知實際情況而造成
    家庭失和等相關問題，迫於無奈情形下於109年始陸續向原
    告進行借貸，乙次借貸金額約20萬至30萬不等，每次借款依
    民間利10元計費，每月支付2,000至3,000元不等，借貸期間
    皆正常繳納利息，因積欠債務期間有借有還，且無相關記載
    。截至110年累計借款金額為150萬元，其利息月付額為1萬5
    ,000元，110年1月1日至111年6月30日，共計約18個月 ，繳
    納利息超過27萬元以上。又被告於110年7月5日持石壁潭農
    會（應是芎林鄉農會）支票向原告借款現金30萬元，原告借
    款當下要求扣除當月利息6,000元，故實際拿到借款金額為2
    9萬4,000元，借款戴至111年6月30日，共計繳納利息為7萬2
    ,000元。被告有誠意向原告攤還債務，其借款期間被告皆按
    月歸還利息，著實於110年8月1日至111年6月30日期間，每
    月利息高達2萬1,000元整，最終因高額度之利息以致無力償
    還相關債務等語。並於本院聲明：原告之訴駁回。
三、原告主張之上開事實，業據其提出與所述相符之系爭本票、
    系爭支票及退票理由單等件影本為證（見本院111年司促字
    第5238號卷第11至15頁）；而被告對於有向原告借款及開立
    系爭本票及系爭支票一事，並不爭執。是本件本院所應審究
    者為：原告得向被告請求金額為何？經查：
（一）系爭本票部分：
　　  按在票據上簽名者，依票上所載文義負責；付款人於承兌
      後，應負付款之責；本票發票人所負責任與匯票承兌人同
      ；執票人向票據債務人行使追索權時，得請求自為付款提
      示之日或到期日起之約定利息；本票未載到期日者，視為
      見票即付；執票人向本票債務人行使追索權時，得請求自
      到期日起如無約定利率者，依年利6釐計算，票據法第5條
      、第52條第1項、第121條、第124條準用第97條、第120條
      第2項，分別定有明文。本件原告主張被告向其借款，並
      簽發系爭本票，惟屆期提示未獲兌現之事實，業據其提出
      與所述相符之系爭本票為證，被告亦不爭執系爭本票為其
      所簽發，依前開規定，被告固應就系爭本票負發票人之責
      任。而原告對於被告付息到111年6月30日並不爭執，從而
      ，原告依票據之法律關係，請求被告給付系爭本票票款逾
      150萬元及自111年7月1日起至清償日止，按週年利率百分
      之6計算之利息，洵屬正當，應予准許，逾此部分請求，
      則屬無據。
（二）系爭支票部分：
　　  按在票據上簽名者，依票上所載文義負責；而發票人應照
      支票文義擔保支票之支付；又執票人向支票債務人行使追
      索權時，得請求自為付款提示日起之利息，如無約定利率
      者，按年利6釐計算，票據法第5條第1項、第126條、第13
      3條分別定有明文。本件原告主張被告向其借款，並簽發
      系爭支票，惟屆期提示未獲兌現之事實，業據其提出與所
      述相符之系爭支票及退票理由單為證，被告亦不爭執系爭
      支票為其所簽發，依前開規定，被告既為系爭支票之發票
      人，自應依票據上所載文義擔保支票之支付。而雙方約定
      每月利息6,000元，原告對於被告付息到111年6月30日並
      不爭執。雖被告辯稱實際上只有拿到29萬4,000元，原告
      要求扣除當月利息6,000元等語。惟兩造間金錢消費借貸
      雖為29萬4,000元，然被告另行簽發系爭支票以為清償，
      而原告對於被告付息到111年6月30日並不爭執，則原告依
      票據之法律關係，請求被告給付系爭支票票款逾30萬元及
      自111年7月1日起至清償日止，按週年利率百分之6計算之
      利息部分，則屬無據。
四、綜上所述，原告依票據之法律關係，請求被告給付票款及利
    息如主文第1項所示，為有理由，應予准許，逾此部分請求
    ，則無理由，應予駁回。又本判決原告勝訴部分，係依民事
    訴訟法第427條第2項規定適用簡易程序之訴訟所為被告敗訴
    之判決，依同法第389條第1項第3款規定，應依職權宣告假
    執行。又原告就本件請求，僅利息部分金額遭駁回，爰依民
    事訴訟法第79條規定，命被告負擔全部訴訟費用。
據上論結，本件原告之訴為一部有理由、一部無理由，依民事訴
訟法第436條第2項、第79條、第389條第1項第3款，判決如主文
。
中　　華　　民　　國　　111 　年　　12　　月　　1 　　日
                竹東簡易庭    法  官  邱玉汝
以上正本係照原本作成。
如對本判決上訴，須於判決送達後20日內向本院提出上訴（須按
他造當事人之人數附繕本）；如委任律師提起上訴者，應一併繳
納上訴審裁判費。
中　　華　　民　　國　　111 　年　　12　　月　　1 　　日
                              書記官  楊霽
附表：
編  號 票據種 類 票據號碼   發票日  （民國）   到期日  （民國）  票面金額 （新臺幣） 發票人 付款人 01 本票 738601 111年5月31日 111年6月5日 150萬元 楊芳雯   02 支票 FA0000000 110年10月5日  30萬元 楊芳雯 芎林鄉農會